# 与资产相关政府补助

提问人：“---” 时间：2017-08-24 23:02:18
某公司香港子公司获得香港创新科技蜀投资研发现金回赠计划补助资金，该补助对应的香港研发项目已完工且资本化计入无形资产，但是国内母公司通过第三方供应链公司已将该对应的无形资产进口至母公司，问题是香港公司目前财务账面已无无形资产，该笔政府补助是先计入递延收益呢，然后按照该无形资产分摊年限摊销在香港公司账套摊销是否合理？还是一次性转入香港公司其他收益更合理？ 还是分在集团层面考虑当作递延收益分期摊销，香港子公司层面当一次性摊销。

回答人：chenyiwei
在香港子公司个别报表层面，因为对应的无形资产已经处置，所以该项补助也应当一并结转至无形资产处置损益中。但在母公司的合并报表层面，应还原为递延收益，并继续按照原定的摊销年限予以摊销。